Inventaris van het archief van de Stadhouderlijke Secretarie, (c.1600) 1747-1795
Nationaal Archief, Den Haag
- Stukken verzameld door de stadhouder en verband houdend met zijn functie als opperbewindhebber van de VOC en de WIC, 4
  - Stukken betreffende de WIC, 4.2
    - Bestuur buiten Europa, 4.2.3
      - De Benedenwindse eilanden, 4.2.3.6
        - Handel en financiën, 4.2.3.6.2
          - Rekening van Johannes de Veer, gouverneur van Curaçao, van inkomsten en uitgaven van de WIC op dat eiland, staat van publiek verkochte levensmiddelen en register van binnenkomende en uitgaande schepen op Curaçao., 1786; 1339; 1 omslag
        - Defensie, 4.2.3.6.3
          - Advies gericht aan de stadhouder door de generaal G.O. van Burmania betreffende de plannen tot versterking van het eiland Curaçao., 1751; 1340; 1 band
          - Resolutie van de Staten-Generaal betreffende een verzoek van kooplieden en reders te Amsterdam tot het convooien van koopvaardijschepen naar Curaçao; met bijlagen, afschriften., 1754; 1341; 1 omslag
          - Verbaal van Justus Boot gericht aan de stadhouder betreffende de gebeurtenissen op Curaçao tijdens zijn commando over 's Lands schepen aldaar; met bijlagen., 1781; 1342; 1 deel
        - Buitenlandse betrekkingen, 4.2.3.6.4
          - Uittreksel uit de brief van majoor Beauveser aan de solliciteur Heeneman; betreffende een Spaanse expeditie naar Curaçao en de Franse en Engelse activititen in West-Indië., 21 april 1754; 1343; 1 stuk
          - Memorie van toelichting van gouverneur en raden van Curaçao gericht aan bewindhebbers van de WIC op een memorie van de Spaanse ambassadeur bij de Republiek Deliano gericht aan de Staten-Generaal betreffende de klachten van don Anthony de la Carera y Gonzales over zijn arrestatie en verdere behandeling door de regering van Curaçao met bijlagen, afschrift., 1782; 1344; 1 omslag
      - West-Afrika, 4.2.3.7
        - Bestuur in het algemeen, 4.2.3.7.1
          - Brief van P. Volkmar, directeur-generaal van Guinee aan bewindhebbers van de WIC ter kamer Amsterdam betreffende zijn verrichtingen sinds zijn aankomst te Guinee, afschrift., 1781; 1345; 1 stuk
          - Brieven van O. A. Duim, plaatsvervangend president van George d'Elmina aan de raden van de Koloniën van de Staat in West-Indië; met bijlagen., 1795; 1346; 1 omslag
          - Resolutie van de vergadering van tienen betreffende het directeur-generaalschap op de kust van Guinee (bij de brief van Geelvinck van 29 maart 1780), concept., z.d. einde 18e eeuw; 1347; 1 omslag
        - Handel, 4.2.3.7.2
          - Brief met memorie van N.M. van der Noot de Gietere te Elmina aan een onbekende betreffende de achteruitgang van de Nederlandse handel op Elmina, afschriften., 1754; 1348; 1 omslag
          - Brief van F. Van Collen, beambte in dienst van het bestuur van de WIC, aan de hertog van Brünswijk betreffende de ontwerpverdragen van 1679 en 1678 tussen de Engelse en de Nederlandse WIC ter regeling van de vaart op Guinee, afschriften, met bijlagen., 1766; 1349; 1 omslag
          - Stukken betreffende het hoger beroep aangetekend door Ary van der Pot, schipper op het WIC-schip "'t Goed Succes", Jochem Matthijs en Coenraad Smit, schepenen van Amsterdam, van een vonnis van commissarissen van de Zeezaken te Amsterdam in de zaak van de representant van de stadhouder en bewindhebbers van de WIC ter kamer Amsterdam tegen hen wegens het niet afleveren van goederen uit Elmina, met retroacta., 1777, 1776 en 1777; 1350; 1 omslag
          - Resolutie van de representant van de stadhouder en bewindhebbers van de WIC ter kamer Amsterdam betreffende maatregelen te nemen bij een weigering van vreemde handelsschepen te Guinee om tol te betalen., 1783; 1351; 1 stuk
        - Defensie, 4.2.3.7.3
          - Resoluties van directeuren-generaal A. Thierens en de Raad van Guinee betreffende de uitlevering van krijgsgevangenen en de teruggave van forten tussen de Engelsen en Nederlanders in Guinee, afschriften; met briefwisseling tussen de Engelse commandeur E. Parke, de Engels gouverneur van Cabo Cors en directeur-generaal Thierens en andere bijlagen., 1 augustus - 13 oktober 1785; 1352; 1 pak
            Met inventaris der stukken.
          - Memorie van de representant van de stadhouder en bewindhebbers van de WIC ter kamer Amsterdam gericht aan de stadhouder betreffende de noodzakelijkheid van versterking van de kust van Guinee tegen aanvallen van de Denen., Ongedateerd ongeveer 1780; 1353; 1 stuk
- Stukken afkomstig van stadhouders betreffende de periode vóór 1747, 5
  - Stukken betreffende generaliteitszaken, 5.1
    - Ambten en instellingen van de generaliteit, 5.1.1
      - Resoluties van de Staten-Generaal betreffende haar griffie., 1646, 1652, 1658, 1666, 1658; 1354; 1 omslag
      - Instructie, vastgesteld door de Staten-Generaal voor de Raad van State, met later aanvullingen., 1651 - 1744; 1355; 1 pak
      - Verhandeling betreffende de samenstelling, werkwijze en competentie van de Staten-Generaal., 1653, 1719; 1356; 1 deel
        Met tafel
      - Instructies van de Staten-Generaal voor de commissaris en de controleur van het kleinzegel van de Staten-Generaal, afschriften., 1653; 1357; 1 omslag
      - Uittreksel uit het Titelboek van de Staten-Generaal betreffende het ceremonieel., 1653 - 1668; 1358; 1 omslag
      - Stukken afkomstig van de Staten-Generaal betreffende het niet toelaten van Johan Willem Friso als stadhouder Van Friesland en Groningen in de Raad van State, van de jaren, 1705, 1707; 1359; 1 stuk
      - ---, 1360
      - Resolutie van de Staten van Holland betreffende een voorstel van de Gedeputeerde Staten van Gelderland om de jurisdictie over gedeputeerden in de generaliteitscolleges te laten berusten, bij de rechter hunner respectievelijke provincies, gedrukt., 1738; 1361; 1 stuk
    - Bestuur, 5.1.2
      - Bestuur in het algemeen, 5.1.2.1
        - Resoluties van de Staten-Generaal, met bijlagen, gezonden aan de stadhouder; deels met begeleidende brieven., 1600 - 1747; 1362; 1 pak
        - Secrete resolutie van de Staten-Generaal betreffende de toelating van Gelderland, Utrecht en Overijssel in de Unie., 1764; 1363; 1 stuk
        - Brief van de raadpensionaris Van Slingeland namens de Raad van State aan de Staten van de provincies betreffende de verlichting van lasten door de inkrimping van het leger., 1713; 1364; 1 stuk
      - Buitenlanse zaken, 5.1.2.2
        - Betrekkingen met verschillende landen, 5.1.2.2.1
          - Sleutel voor cijferschrift van een Nederlands gezant, 17e eeuw; 1365; 1 deel
          - Resolutie van de Staten-Generaal betreffende het geven van afschriften van de instructies voor gezanten van de Republiek aan de Staten van de provinciën., 1744; 1366; 1 stuk
        - Oorlogen en vredescongressen, 5.1.2.2.2
          - Stukken betreffende onderhandelingen tijdens de 80-jarige oorlog., 1582 en ongedateerd; 1367; 1 omslag
          - Instructie van de Staten-Generaal voor Gecommitteerden van de Staten-Generaal naar Zweden en Rusland in verband met onderhandelingen over bemiddeling in de oorlog tussen deze twee landen., 15 augustus 1615; 1368; 1 stuk
            Was gebonden in het register van instructies van de Staten-Generaal nr. 12453 fol. 38a.
          - Stukken betreffende de vredesonderhandeligen ter beëindiging van de Noordse oorlog., 1660; 1369; 1 omslag
          - Tractaten tussen verschillende mogendheden; met bijlagen, vertalingen, afschriften., 1661 - 1745; 1370; 1 pak
          - Stukken betreffende de onderhandelingen tussen M.A. de Ruyter en de markies van Villafranca, onderkoning van Sicilië., 1675; 1371; 1 omslag
          - Stukken betreffende de 2e Devolutieoorlog., 1675, 1677; 1372; 1 omslag
          - Journaal van de verovering van de stad Valence door de Franse troepen tijdens de 9-jarige oorlog op de geallieerden., 1696; 1373; 1 omslag
            Met kaart van de slag by Cervera.
          - Reglementen van de Britse troepen in Vlaanderen en gedrukte brieven., 1709 - 1713; 1374
          - Rapport betreffende de onderhandelingen ter beëindiging van de Turkenoorlog de vrede van Passarowitz te sluiten, afschrift., Ongedateerd, 1718; 1375; 1 stuk
            Ontbreekt.
          - Stukken betreffende de Poolse Successie-oorlog, met retroacta., 1733, 1734, 1726 en 1731; 1376; 1 omslag
        - Betrekkingen met afzonderlijke ?, 5.1.2.2.3
          - Engeland, 5.1.2.2.3.1
            - Diplomatieke briefwisseling met gezanten van de Republiek in Engeland, Engelse gezanten in de Republiek en de Engelse koning, grotendeels afschriften., 1585 - 1672; 1377; 1 omslag
            - Bij de stadhouder ingekomen brieven van Nederlandse diplomaten in Engeland: F. van Reede, E. van Beuningen, W. van Haren en W.A. van Nassau te Windsor en Westminster., 1674; 1378; 1 omslag
            - Octrooi van koning Karel II van Engeland voor de Engelse Afrikaanse Compagnie, afschrift., 1683; 1379; 1 deel
            - Lijsten van maarschalken, generaals, luitenant-generaals, generaal-majoors, brigadiers-generaal en kolonels van het Engelse leger; met opgave van data van hun commissiën., 1736; 1380; 1 omslag
            - Memoranda van de Britse en Franse gezant bij de Republiek gericht aan de Staten-Generaal betreffende het zenden van hulptroepen door de Republiek aan Engeland, afschriften., 1744, 1745; 1381; 1 omslag
            - Aantekeningen van een onbekende betreffende de verhoudingen aan het Engelse hof., Ongedateerd, 18e eeuw; 1382; 1 katern
          - De Duitse Rijk, 5.1.2.2.3.2
            - Bij de stadhouder ingekomen brieven, 1674, 1675, 1691; 1383 - 1386; 4 omslagen
              - J.G. prins Von Anhalt te Berlijn1674, 1675, 1383
              - Friedrich Wilhelm, keurvorst van Brandenburg, te Kleef1675, 1384
              - A. van Spaen, baron Von Schwerin, en Blaspeil te Kleef1675, 1385
              - Johan, baron Von Goertz, te Wenen1691, 1386
            - Minuutverbaal van Jacob van de Tocht, gedeputeerde bij de vredesonderhandelingen te Bremen en betreffende zijn missie naar Brandenburg., 1676; 1387; 1 pak
            - Verslag van de resident van de Republiek bij de Hanzesteden, Leo van Aitzema, gericht aan de Staten-Generaal betreffende de hulp aan de stad Münster, afschrift., 1657; 1388; 1 stuk
            - Brief van de afgezanten van de keurvorsten van Keulen, Münster en de Palts aan de Staten-Generaal over een aan te gaan bondgenootschap met de Republiek, afschrift., 1657; 1389; 1 stuk
            - Stukken betreffende de Nederlandse bemiddeling in de Oost-Friese geschillen., 1661 - 1729; 1390; 1 pak
            - Credentiebrieven van de Staten-Generaal voor Johan de Witt Johansz. als extra-ordinaris ambassadeur bij de koning van Polen, aan de keurvorst van Brandenburg en andere vorsten, hertogen, graven en steden. 34 ex., 1671; 1391; 1 omslag
            - Correspondentie van de regering van het keurvorstendom Brandenburg te Kleef met de commandant van het fort Schenkenschans betreffende het vissen in de nabijheid van dit fort. Afschriften., 1681; 1392; 1 omslag
            - Stukken betreffende het Pruisische garnizoen in Meurs., 1711 en ongedateerd; 1393; 2 stukken
            - Brief met bijlage van J.J. Hamel Bruininx, gezant voor de Republiek bij de keizer, aan een onbekende, betreffende diverse diplomatieke zaken, afschriften., 1727; 1394; 1 omslag
            - Brief van een onbekende uit Wenen aan een arts te Parijs betreffende de gezondheidstoestand van de keizer, uittreksel., 1733; 1395; 1 stuk
            - Brief van A.A. van Iddekinge, gedeputeerde van Groningen in de Staten-Generaal, aan de Staten van Groningen betreffende het sluiten van vrede tussen Oosterijk en Pruisen, afschrift., 1742; 1396; 1 stuk
            - Staten van inkomsten en uitgaven van de koning van Pruisen over de jaren, 1742, 1743; 1397; 1 omslag
          - Frankrijk, 5.1.2.2.3.3
            - Diplomatieke correspondentie met Frankrijk., 1593, 1661, 1672, 1680; 1398; 1 omslag
            - Verhandelingen betreffende de verbetering van de handel van Frankrijk en betreffende een nieuw financiël stelsel, afschriften., 1701, 1720; 1398A; 1 deel
            - Resolutie van de Staten-Generaal over het antwoord op de memorie van de Franse resident bij de Republiek, Barré, over der verhouding van de Republiek tot Frankrijk., 1702; 1399; 1 stuk
            - Brief van de koning van Frankrijk aan de Staten-Generaal betreffende het herstel van de betrekkingen tussen Frankrijk en de Republiek, afschrift., 1713; 1400; 1 stuk
            - Redevoering door de markies De Chateau-neuf, ambassadeur van de Franse koning bij de Republiek, in de vergadering van de Staten-Generaal gehouden, gedrukt., 1714; 1401; 1 stuk
            - Brief van E. Pesters, zaakgelastigde ad interim voor de Republiek, te Fontainebleau aan een onbekende betreffende diverse diplomatieke zaken., 1727; 1402; 1 stuk
            - Secrete resoluties van de Staten-Generaal betreffende de betrekkingen van de Republiek met Engeland en Frankrijk., 1727; 1403; 1 stuk
            - Lijst van geschenken door de ambassadeurs van Frankrijk en Spanje gegeven aan verschillende ambtenaren en bedienden van de koning van Engeland., 17e eeuw; 1404; 1 stuk
            - Memorie van de eisen van de koning van Frankrijk t.a.v. de Republiek., Ongedateerd, Begin 18e eeuw; 1405; 1 stuk
          - Turkije, 5.1.2.2.3.4
            - Brief van Junstinus Colyer, Nederlandsgezant bij de Porte van Johan de Witt, ambassadeur van de Republiek in polen, betreffende de ontvangst van een Pools edelman in Constantinopel., 1671; 1406; 1 stuk
          - Spanje, 5.1.2.2.3.5
            - Brief van Diego de la Forie aan de Engelse ambassadeur in Spanje betreffende de gebeurtenissen in het huis van de markies de Goueale, wiens bediende de volkswoede hadden opgewekt, minuut., 20 oktober 1673; 1407; 1 stuk
            - Bij de stadhouder ingekomen brieven van Seb. Chièze de Madrid., 1675; 1408; 1 omslag
            - ---, 1409
          - Zweden, 5.1.2.2.3.6
            - Brieven van Ed. Ehrenstein, Zweeds gezant in de Republiek, aan de Staten-Generaal., 1674; 1410; 1 omslag
            - Vertaalde brief van kanselier Bernt Oxenstierna aan de koning van Zweden over de Noordse Oorlog., 1702; 1411
            - Uittreksel uit een brief van een onbekende te 's-Gravenhage betreffende een overeenkomst tussen Rusland en Zweden., 1726; 1412; 1 stuk
          - Denemarken, 5.1.2.2.9
            Zie ook 5.1.2.2.2. nrs. 202a,1300; 5.1.2.2.2. nr. 84 -5
            - Brieven van P. van Slinglandt, Vogelsangh, de Huybert en W. van Haren, gedeputeerden van de Staten-Generaal naar Kopenhagen, 1659, 1660; 1413; 1 omslag
            - Credentiebreiven van de Staten-Generaal voor Johan de Witt Jonsz. als extra-ordinaris ambassadeur bij de koning van Denemarken en Noorwegen aan de koning en aan de koningweduwe., 1670; 1414; 1 omslag
            - Brieven van Willem van Assendelft, gezant van de Republiek in Kopenhagen, aan de raadpensionaris van Holland, S. Van Slingelandt, betreffende de pas opgerichte Deens Oost-Indische Compagnie van Althona, met bijlagen, afschriften., 6 maart 1728 - 15 maart 1729; 1415; 1 omslag
            - Verslag van de gebeurtenissen in de Zweedse Rijskdag in de jaren 1738, 1739; opgesteld door de graaf Lyna, Deens gezant in Zweden ten behoeve van de koning van Denemarken, afschrift., 1416; 1 deel
            - Stukken betreffende de gepretendeerde eigendom van Denemarken/Noorwegen op de Noordelijke eilanden en landen en de omringend wateren en betreffende de Nederlandse visserij in die wateren., 1740, 1741; 1417 - 1418; 2 omslagen
              Gemerkt "Omme den Heer Bentinck, heer van Rhoon, gedeputeerde Staten-Generaal".
              - Secrete Brieven van J.J. Mauritius, Nederlands resident te Hamburg, aan de griffier van de Staten-Generaal met als bijlage hoofdstukken van zijn verhandeling betreffende de eigendom van de Orcaden, IJsland, Groenland en Spritbergen en de verdragen met Noorwegen/Denemarken over de Noordse vaart, gedrukt.1740, 1417
              - Secrete Brieven van de Nederlandse resident in Denemarken, G. Coymans, aan de griffier van de Staten-Generaal met bijlagen betreffende het nemen en opbrengen van Hollandse en Zeeuwse visssersschepen bij IJsland door een Deens fregat en de geschillen daarover ontstaan tussen Denemarken en de Republiek. Afschriften, deels gedrukt.1740, 1741, 1418
          - Rusland, 5.1.2.2.3.8
            Zie ook 5.1.2.2.2.2. nr. 1114
            5.1.2.2.8. nr. 613n
          - Spaanse, later Oostenrijkse Nederlanden, 5.1.2.2.3.9
            - Register van notulen van de extraordinaris vergaderingen van de Staten-Generaal betreffende de vredesonderhandelingen met afgevaardigden van de Staten van de Zuidelijke Nederlanden., oktober 1632 - januari 1634; 1419; 1 deel
            - Stukken betreffende de protesten tegen de gevangenneming door het klooster te Brussel van de bekeerde cellebroeder Laurens Dodeleth, soldaat in de compagnie van luitenant-kolonel Oudesteyn., 1674 - 1675; 1420; 1 omslag
            - Aantekeningen van een onbekende betreffende het gebeurde bij de benoeming van gouverneurs te Breda en in de barrièresteden., 1713; 1421; 1 stuk
              Was R.v.S. 1884.
            - Verbaal van de extra-ordinaris ambassadeurs in Engeland, A. van Wassenaar van Duvenvoorde en P.J. van Borssele van der Hooghe, geschreven door de secretaris 's-Gravesande, van hun zending in verband met het sluiten van het barrière-tactaat; met orginele bijlagen, minuut., 1715, 1716; 1422; 1 omslag
            - Secrete brief van J.J. Hamel Bruynincx, gezant van de Republiek te Wenen, aande Staten-Generaal betreffende de onvolledigheid van Nederlands troepen in de barrièresteden, afschrift., 1720; 1423; 1 stuk
            - Octrooi van de keizer van Oostenrijk voor de Oostindische Compagnie van Ostende, gedrukt., 1723; 1424; 1 katern
            - Secrete brieven van H. Hop, W. Boreel en J.J. Hamel Bruynincx, respectievelijk gezanten van de Republiek in Engeland, Frankrijk en Oostenrijk aan de Staten-Generaal, betreffende de tractaten van Hannover en Wenen en de compagnie van Ostende, afschriften., 1725, 1726; 1425; 1 omslag
      - Binnenlandse zaken, 5.1.2.3
        - Bestuur van de generaliteitslanden en Maastricht, 5.1.2.3.1
          - Sententie van Keizer Karel V in een geschil tussen de Staten van de graafschap Holland met de steden Middelburg, Goes en Mechelen enerzijds en de Staten van het hertogdom Brabant anderzijds over de geldigheid van het "gulden pirvilege" van Brabant (het verbod op een inwoner van Brabant te arresteren buiten Brabant, geldend in de landen van Karel V), afschriften., 1549; 1426; 1 stuk
          - Staten van de gemiddelde jaarlijkse inkomsten en uitgaven van de comptoiren van de ontvangers van de belastingen van de generaliteit te 's-Hertogenbosch., 1651; 1427; 1 deel
          - Rekest ingekomen bij stadhouder Willem III van Cornelis Wijnaert te Terheyde, verzoekende uit de gevangenis te Breda te worden ontslagen., 1677; 1428; 1 stuk
          - Resolutie van de Staten-Generaal betreffende het verschepen van koopwaar bestemd voor Gent via Sas van Gent., 1678; 1429; 1 stuk
          - Rapport van de landsadvocaten mr. Willem van Erpecum, Frans van Limborch, Johan Staal en Simon Hendrik Kruyer betreffende de rechten van de Staten-Generaal bovende prins-bisschop van Luik in de stad Maastricht, afschrift., 1738; 1430; 1 deel
        - Bestuur van de Generaliteitsfinanciën, 5.1.2.3.2
          - Resoluties van de Staten-Generaal betreffende der consenten van de provincies, met name dat van Friesland, op de generaliteitsquoten voor het jaar 1613., maart 1613 - oktober 1614; 1431; 1 omslag
          - Staat van de betalingen van en de schulden van de provinciën aan de generaliteitsrekenkamer, volgens de extraordinaris petitie van de Raad van State tot betaling van subsidiën, aanrits-, transport- en wisselgelden en soldijen aan de koning van Denemarken., 1701; 1432; 1 stuk
          - Resolutie van de Staten-Generaal betreffende de achterstand van Groningen en Friesland in het betalen van renten aan de Generaliteitsrekenkamer; met bijlage., 1725; 1433; 1 stuk
        - Militaire zaken, 5.1.2.3.3
          - Bij de stadhouder ingekomen brieven- en van uitgaande brieven aan militairen., 1675, 1678; 1434 - 1448; 13 omslagen
            - Johan von Blanche zu Riessen te Meurs, 1434
            - ---, 1435
            - ---, 1436
            - Ed. Ehrenstein te 's-Gravenhage, 1437
            - Ant. A. Machado te Roermond, 1438
            - Karel Manmaker, heer van Hoffwegen te Bergen op Zoom, 1439
            - Prins Maurits van Nassau te Nijmegen en Utrecht, 1440
            - Jacob Pereyra te Mechelen, 1441
            - ---, 1442
            - De Riair de Balthayock, 1443
            - F. Ryomal, 1444
            - J.A. graaf van Schellart, 1445
            - D. de Torsay te Nieuwpoort, 1446
            - Een onbekende, 1447
            - P. de Huybert te Amsterdam1678, 1448
          - Instructies en reglementen van Willem Lodewijk, graaf van Nassau, en van de Raad van State voor en ordonnanties van de Staten van Holland op de militie, afschriften., 1618, 1657, 1661, 1662, 1667 - 1669; 1449; 1 omslag
          - Register van orders en reglementen van Willem Karel Hendrik Friso, prins van Oranje, betreffende militaire zaken van de jaren 1731 - 1739, aangelegd door de adjudant-generaal F.W. Meyers in, 1450; 1 deel
          - Reigster van instructies, ordonnanties, bestekken en bijlagen betreffende militaire zaken in de, eerste helft van de 17e eeuw; 1451; 1 deel
          - Recueil van "notabele" sententies van krijgsraden en akten van gratie van de stadhouders, aangelegd door F.W. Meyers, adjudant-generaal van stadhouder Willem IV en luitenant-kolonel over zijn lijfregiment, ogedragen aan Willem IV aangelegd 1735., 1621 - 1721 en over de jaren 1698 - 1733; 1452 - 1453; 2 delen
            - 1621 - 1721, 1452
            - 1698 - 1733, 1453
          - Processen-verbaal van het beproeven van het geschut door de controleur Van der Mille, 1618 - 1624; 1454; 1 band
          - Brief van S. De Blocq aan graaf Ernst Casimir van Nassau, stadhouder van Groningen, Friesland en Drente betreffende de fortificaties rond de stad Groenlo; met kaart van de fortificaties., 1627; 1455; 1 stuk
            De kaart bevindt zich in Hingman nr. 3227.
          - Resoluties van de Staten van Holland betreffende de verkiezing van een veld-maarschalk, hetgeen door de overige provincies aan de stadhouder was overgelaten, genomen in, 1633; 1456; 1 stuk
          - Uiteenzetting betreffende hetgeen nodig is om een leger te velde uit te rusten en om een stad van proviand te voorzien met het oog op een belegering, door Jan van den Bosch, luitenant-generaal van de artillerie., Ongedateerd, ongeveer 1765; 1457; 1 deel
            Met alfabetisch trefwoordenregister.
          - Resolutie van de Staten van Holland en West-Friesland betreffende de jurisdictie over de militairen van, 1668; 1458; 1 stuk
          - Rapport van kwartiermeester Vlaeck door Gedeputeerde Staten van Groningen uitgezonden tot het bespioneren van de Munsterse troepen bij het beleg van Coevorden., Ongedateerd ongeveer 1672; 1459; 1 stuk
          - Journaal van de verrichtingen van Isaac Pauw, heer van Achttienhoven, en Steven van Rhemen van Rhemenshuysenals gedeputeerde van de Raad van State tot de foritficatien van de IJsselsteden, bestemd voor de stadhouder., 1679; 1460; 1 stuk
          - Verklaring van de commandant van de wacht te Grave, Dabadie, betreffende het geven van een order van de gouverneur van Grave tot het houden van een krijgsraad aan de adjudanten van de twee regimenten aldaar in het garnizoen., 1687; 1461; 1 stuk
          - Stukken betreffende de opname van zieke militairen van het garnizoen te 's-Hertogenbosch in het Grote Gasthuis aldaar, gedrukt., 1689, 1690, 1694, 1737; 1463